臺灣高雄地方法院刑事判決　　　　　　　94年度訴字第2585號
公　訴　人　臺灣高雄地方法院檢察署檢察官
被　　　告　乙○○
選任辯護人　秦德進律師
　　　　　　許惠珠律師
上列被告因毒品危害防制條例案件，經檢察官提起公訴（93年度
偵字第23772號），本院判決如下：
    主  文
乙○○意圖販賣而持有第三級毒品，處有期徒刑年貳月。扣案
附表編號1至4、20、21所示之物均沒收。
    事  實
一、乙○○（綽號「阿敏」）明知K 他命係毒品危害防制條例第
    2 條第2 項第3 款所列之第三級毒品，竟於民國93年間，至
    高雄市「聖堂PUB 」及台南市不詳名稱之PUB 消費時，分別
    向在場兜售之不詳姓名年籍成年人以不詳價格購得不詳數量
    之K 他命，再於台中市某處，向姓名年籍均不詳綽號「阿華
    」之成年男子以不詳價格購得不詳數量之K 他命後，將上開
    K 他命均存放於其位於高雄市鼓山區○○○○路116 號2 樓
    之1 住處，並以附表所示編號9 至14及編號17所示之物施用
    上開向他人購得之K 他命。乙○○另於93年11月20日，在其
    上開住處以附表編號23所示之0000000000號行動電話門號與
    不詳姓名年籍綽號「成哥」之成年男子聯絡，因綽號「成哥
    」者向其表示目前市場上K 他命缺貨欲尋求貨源，乙○○竟
    萌生營利販賣之意圖，復於翌日（93年11月21日）以其所有
    附表編號20、21所示之行動電話為聯繫工具，以0000000000
    行動電話門號（SIM 卡未扣案）與不詳姓名年籍之人討論販
    賣K 他命相關事宜，意圖販賣而持有上開供己施用後所餘附
    表編號1 至4 所示之K 他命，伺機出售牟利。嗣因乙○○所
    持用之上開00000000 00 、0000000000行動電話門號經海岸
    巡防署南部地區巡防局澎湖機動查緝隊隊員依法監聽而查覺
    上情，嗣於93年11月22日晚間8 時20分許，郭哲綸（業經臺
    灣高雄地方法院檢察署檢察官為不起訴處分）持附表編號6
    所示非屬管制藥品之粉末欲進入乙○○位於上址住處之際，
    為高雄縣政府警察局林園分局員警會同海岸巡防署澎湖機動
    查緝隊於現場埋伏時察覺，隨即持搜索票進入上址搜索，並
    扣得附表所示之物而查獲。
二、案經海案巡防署南部地區巡防局澎湖機動查緝隊暨高雄縣政
    府警察局林園分局報告臺灣高雄地方法院檢察署檢察官偵查
    起訴。
    理  由
壹、程序方面
    本件被告、辯護人及檢察官均對本院所提示證據之證據能力
    均不爭執，本院審酌各該證據作成之情況，認為適當，依刑
    事訴訟法第159條之5得作為證據，核先敘明。
貳、實體方面
一、上開犯罪事實，業據被告乙○○於本院審理時坦承不諱，復
    有被告（綽號「阿敏」）所使用之0000000000、0000000000
    行動電話門號之通訊監察譯文（見93年度警聲搜字第1837號
    卷第5 、6 、、8、10頁，林警刑移字第1689號警卷第59頁）
    可稽，且有附表編號23所示之上開門號SIM卡及附表編號20、
    21 所示手機共2支扣案可憑。而自被告上開住處所查扣之附
    表編號1至4所示粉末，經送鑑定結果，均呈K 他命陽性反應
    ，確係第三級毒品K他命屬實，此有附表所示高雄醫學大學附
    設中和紀念醫院檢驗報告在卷可稽。本案事證明確，被告意
    圖販賣而持有第三級毒品K他命之犯行，應堪認定。
二、按K 他命為毒品危害防制條例第2條第2 項第3款所稱之第三
    級毒品。核被告乙○○所為，係犯同條例第5 條第3 項之意
    圖販賣而持有第三級毒品罪。起訴書雖認被告係犯毒品危害
    防制條例第4條第3項之販賣第三級毒品罪，惟經公訴人於不
    妨害起訴基本社會事實同一之範圍內，於本院準備程序當庭
    變更起訴法條為同條例第5 條第3 項之意圖販賣而持有第三
    級毒品罪，見94年8月22 日準備程序筆錄，故本院僅就被告
    意圖販賣而持有第三級毒品之犯行予以審理，附此敘明。至
    辯護人主張本案被告曾協助偵破許耀仁、李偉橋二人意圖販
    賣而持有K 他命案，請求依毒品危害防制條例第17條減刑云
    云。惟按「毒品危害防制條例第17條規定：犯第5 條第3 項
    之罪，供出毒品來源，因而破獲者，得減輕其刑，其立法意
    旨重在鼓勵具體供出其上游販毒者，俾資追查該毒梟前手及
    其上游毒品，以杜絕毒品之蔓延與氾濫為目的。倘未因其自
    白進而查獲毒梟前手或其上游毒品者，自不得執此邀本條規
    定之寬典」（最高法院92年度台上字第2897號判決意旨參照
    ）。經查，本件被告雖曾協助海岸巡防總局南部巡防局於94
    年1 月12日偵破許耀仁、李偉橋二人意圖販賣而持有K 他命
    毛重684.2公克一案，有海岸巡防總局南部巡防局94年5月13
    日高市機字第0940008408號函暨臺灣高雄地方法院檢察署檢
    察官94年度偵字第2031、2422號起訴書（見93年度偵字第23
    772號卷第116至120頁）可稽，然此查獲之K他命（毛重684.
    2公克）非屬被告所犯本件意圖販賣而持有第三級毒品之K他
    命來源，自無從依毒品危害防制條例第17條規定減輕其刑。
三、爰審酌被告意圖販賣而持有附表編號1至4所示之第三級毒品
    K他命，數量約達600公克之多，對他人健康及社會治安所生
    潛在之危害匪淺，不容輕忽，惟念其無任何前科紀錄，有臺
    灣高等法院被告前案紀錄表1 紙可稽，素行並非不良，犯後
    復坦承犯行，態度良好，且配合海岸巡防總局南部巡防局偵
    破許耀仁、李偉橋二人意圖販賣而持有K 他命毛重684.2公
    克一案，業如前述，足認已有悔意等一切情狀，酌情量處如
    主文所示之刑。至辯護人以被告無前科，素行尚佳，請求依
    刑法第59條減刑及為緩刑之宣告云云。然按「刑法第59條之
    酌量減輕其刑，必於犯罪之情狀，在客觀上足以引起一般同
    情，認為即予宣告法定低度刑期，猶嫌過重者，始有其適用
    ，至於被告無前科，素行端正，子女眾多等情狀，僅可為法
    定刑內從輕科刑之標準，不得據為酌量減輕之理由」（最高
    法院51年臺上字第899 號判例要旨參照），查本件被告意圖
    販賣而持有附表編號1 至4所示第三級毒品K他命之數量，已
    達600 公克之多，對社會治安及他人健康已構成嚴重性危險
    ，且據被告於本院審理時自承：伊因為朋友打電話來說買不
    到K 他命，伊才想說要賣K 他命，不會虧本賣等語（見94年
    9 月7 日審判筆錄），核與被告於上開通訊監察譯文中表示
    ：以不賠為原則，多少賺一點看看等情相符，足認被告不思
    以正當手段賺取金錢，確有營利意圖無疑，是依上揭說明，
    被告上揭所為之犯行，客觀上並無足以引起一般同情，認為
    即予宣告法定低度刑期，猶嫌過重者之情狀，故辯護人請求
    依刑法第59條規定再予酌減刑期，並無理由。又被告所犯毒
    品危害防制條例第5 條第3 項之意圖販賣而持有第三級毒品
    罪，係最輕本刑3 年以上有期徒刑之罪，且別無其他減輕被
    告刑責之事由，故無法依刑法第74條之規定，對被告宣告緩
    刑，附此敘明。
四、按K 他命為第三級毒品，非屬毒品危害防制條第18條第1項
    前段規定應沒收銷毀之查獲之第一、二級毒品。同條項中段
    所定查獲之第三、四級毒品，沒入銷毀之規定乃行政罰，非
    刑罰之從刑，查獲之第三級毒品亦不得依該規定諭知沒入銷
    毀。本件扣案附表編號1至4所示之物，經送驗結果，均呈K
    他命陽性反應，確屬第三級毒品K 他命，且據被告供明係其
    所有，意圖販賣而持有之物；附表編號20、21所示之手機，
    係被告所有，供其就所持有附表編號1 至4 所示K 他命與綽
    號「成哥」及不詳之人聯繫買賣事宜所用之物，亦據被告供
    明在卷，均應依毒品危害防制條第19條第1 項之規定，均併
    予宣告沒收。另直接包裹上開K 他命之包裝袋，因直接包裝
    上開K 他命而與之密切接觸，與K 他命已不可析離，與上開
    K 他命一併沒收，附此敘明。至附表編號5 至19、22、24所
    示之物，均無證據證明與本件被告意圖販賣而持有第三級毒
    品案相關，自均不予宣告沒收。另附表編號23所示門號SIM
    卡1 只，雖係被告用以與綽號「成哥」者聯繫所用之物，惟
    該只SIM 卡僅係被告向電信公司租用所附予使用，並非被告
    所有，故不予宣告沒收，附此敘明。
據上論斷，應依刑事訴訟法第299 條第1 項前段，毒品危害防制
條例第5 條第3 項、第19條第1 項，判決如主文。
本案經檢察官甲○○到庭執行職務。
中　　華　　民　　國　　94　　年　　9 　　月　　21 　日
                  刑事第三庭   審判長法　官  張意聰
                                     法  官  錢衍蓁
                                     法  官  郭瓊徽
以上正本證明與原本無異。
如不服本判決，應於收受送達後10日內向本院提出上訴書狀。
中　　華　　民　　國　　94　　年　　9 　　月　　22　　日
　　　　　　　　　　　　　　　       書記官  陳瓊芳
附錄
毒品危害防制條例第5條第3項
意圖販賣而持有第三級毒品者，處3 年以上10年以下有期徒刑，
得併科新臺幣3 百萬元以下罰金。
附表
┌──┬───────────┬────────────┐
│編號│項                  目│備                    註│
├──┼───────────┼────────────┤
│1   │第三級毒品K他命壹大包 │非屬毒品危害防制條第18條│
│    │（驗前毛重401.8 公克、│第1項前段規定應沒收銷毀 │
│    │驗後毛重401.7 公克），│之查獲之第一、二級毒品，│
│    │高雄醫學大學附設中和紀│。同條項中段所定查獲之第│
│    │念醫院編號9312—142 號│三、四級毒品，沒入銷毀之│
│    │檢驗報告              │規定乃行政罰，非刑罰之從│
│    │                      │刑，查獲之第三級毒品亦不│
│    │                      │得依該規定諭知沒入銷燬，│
│    │                      │。應依同條例第19條第1項 │
│    │                      │沒收之。另直接包裹K他命 │
│    │                      │之包裝袋，與上開K 他命已│
│    │                      │不可析離，應一併沒收    │
├──┼───────────┼────────────┤
│2   │第三級毒品K他命壹大包 │同上                    │
│    │（驗前毛重99公克、驗後│                        │
│    │毛重98.9公克），高雄醫│                        │
│    │學大學附設中和紀念醫院│                        │
│    │編號9312—143 號檢驗報│                        │
│    │告                    │                        │
├──┼───────────┼────────────┤
│3   │第三級毒品K他命壹大包 │同上                    │
│    │（驗前毛重66公克、驗後│                        │
│    │毛重65.9公克），高雄醫│                        │
│    │學大學附設中和紀念醫院│                        │
│    │編號9312—145 號檢驗報│                        │
│    │告                    │                        │
├──┼───────────┼────────────┤
│4   │第三級毒品K他命壹包（ │同上                    │
│    │驗前毛重23.1公克、驗後│                        │
│    │毛重23公克），高雄醫學│                        │
│    │大學附設中和紀念醫院編│                        │
│    │號9312—146 號檢驗報告│                        │
├──┼───────────┼────────────┤
│5   │白色粉末壹大包（驗前毛│非屬第三級毒品K 他命，自│
│    │重207.6 公克、驗後毛重│與本件被告意圖販賣而持有│
│    │207.5 公克），成分為  │第三級毒品案無關，不予沒│
│    │Acetaminophen 非屬管制│收                      │
│    │藥品，高雄醫學大學附設│                        │
│    │中和紀念醫院編號9312—│                        │
│    │144號檢驗報告         │                        │
├──┼───────────┼────────────┤
│6   │白色粉末壹大包（驗前毛│係另案被告郭哲綸（業經不│
│    │重504.9 公克、驗後毛重│起訴處分）所持欲交付被告│
│    │504.8公克），成分為   │乙○○之感冒藥（非屬管制│
│    │Acetaminophen 非屬管制│物品），業據另案被告郭哲│
│    │藥品，高雄醫學大學附設│綸於警詢、偵查供明在卷，│
│    │中和紀念醫院編號9312—│復無證據證明與本案相關，│
│    │140號檢驗報告         │自不予宣告沒收          │
├──┼───────────┼────────────┤
│7   │灰色錠劑壹佰顆，成分為│無證據證明與本案相關，不│
│    │Fluoxetine非屬管制藥品│予宣告沒收              │
│    │，高雄醫學大學附設中和│                        │
│    │紀念醫院編號9312—147 │                        │
│    │號檢驗報告            │                        │
├──┼───────────┼────────────┤
│8   │橘色錠劑壹佰顆，成分為│同上                    │
│    │Fluoxetine非屬管制藥品│                        │
│    │，高雄醫學大學附設中和│                        │
│    │紀念醫院編號9312—148 │                        │
│    │號檢驗報告            │                        │
├──┼───────────┼────────────┤
│9   │香菸貳支（殘有K 他命陽│被告於警詢、本院審理時供│
│    │性反應，高雄醫學大學附│稱：係供施用K 他命所用之│
│    │設中和紀念醫院編號9312│物等語，復無證據證明與本│
│    │—149號檢驗報告）     │件意圖販賣而持有第三級毒│
│    │                      │品案相關，故不予沒收    │
├──┼───────────┼────────────┤
│10  │吸食鼻管壹支（殘有K 他│同上                    │
│    │命陽性反應，高雄醫學大│                        │
│    │學附設中和紀念醫院編號│                        │
│    │9408—801號檢驗報告） │                        │
├──┼───────────┼────────────┤
│11  │鋁製研缽器壹個（殘有K │同上                    │
│    │他命陽性反應，高雄醫學│                        │
│    │大學附設中和紀念醫院  │                        │
│    │編號9408—796 號檢驗報│                        │
│    │告）                  │                        │
├──┼───────────┼────────────┤
│12  │鐵製盤子壹個（殘有K 他│同上                    │
│    │命陽性反應，高雄醫學大│                        │
│    │學附設中和紀念醫院編號│                        │
│    │9408—798號檢驗報告） │                        │
├──┼───────────┼────────────┤
│13  │塑膠盤壹個（殘有K 他命│同上                    │
│    │陽性反應，高雄醫學大學│                        │
│    │附設中和紀念醫院編號  │                        │
│    │9408—799號檢驗報告 ）│                        │
├──┼───────────┼────────────┤
│14  │湯匙壹個（殘有K 他命陽│同上                    │
│    │性反應，高雄醫學大學附│                        │
│    │設中和紀念醫院編號9408│                        │
│    │—800號檢驗報告）     │                        │
├──┼───────────┼────────────┤
│15  │空香菸盒壹個（未驗出有│無證據證明與本件被告意圖│
│    │毒品反應，高雄醫學大學│販賣而持有第三級毒品案相│
│    │附設中和紀念醫院編號  │關，故不予沒收          │
│    │9408—797號檢驗報告 ）│                        │
├──┼───────────┼────────────┤
│16  │帳冊壹本              │其上僅記載金額、綽號、食│
│    │                      │物名稱，而無姓名、地點、│
│    │                      │販賣數量、價格等具體記載│
│    │                      │，被告於本院審理時供稱：│
│    │                      │扣案帳冊是伊生活上隨手記│
│    │                      │下的東西，是很久以前寫的│
│    │                      │，不是販毒的帳冊等語，復│
│    │                      │無證據證明與本案相關，故│
│    │                      │不予沒收                │
├──┼───────────┼────────────┤
│17  │一亨運動用品VIP卡     │被告於警詢供稱：係伊用以│
│    │                      │研磨K 他命供己施用之工具│
│    │                      │等語，復無證據證明與本案│
│    │                      │相關，故不予沒收        │
├──┼───────────┼────────────┤
│18  │鐵塔音樂廳卡          │無證據證明與本案相關，故│
│    │                      │不予沒收                │
├──┼───────────┼────────────┤
│19  │百視達卡              │同上                    │
├──┼───────────┼────────────┤
│20  │NOKIA手機壹支（序號： │被告供稱：係伊所有，用以│
│    │000000000000000號）   │與綽號「成哥」者及不詳之│
│    │                      │人就伊所持有之K他命討論 │
│    │                      │買賣事宜所用之物（見警詢│
│    │                      │筆錄、本院準備程序筆錄）│
│    │                      │，故依毒品危害防制條例第│
│    │                      │19條第1項宣告沒收       │
├──┼───────────┼────────────┤
│21  │NOKIA手機壹支（序號： │同上                    │
│    │000000000000000號     │                        │
├──┼───────────┼────────────┤
│22  │名片夾壹個            │無證據證明與本案相關，故│
│    │                      │不予宣告沒收            │
├──┼───────────┼────────────┤
│23  │0000000000行動電話門號│雖係被告用以與綽號「成哥│
│    │SIM卡                 │」者聯繫之門號，惟該SIM │
│    │                      │卡係被告向電信公司租用所│
│    │                      │附予使用，並非被告所有，│
│    │                      │故不予宣告沒收          │
├──┼───────────┼────────────┤
│24  │SIM卡壹拾肆張         │無證據證明與本案相關，故│
│    │                      │不予宣告沒收            │
└──┴───────────┴────────────┘
